【裁判字號】    98,聲再,114
【裁判日期】    980519
【裁判案由】    毒品危害防制條例等
【裁判全文】
臺灣高等法院刑事裁定                 98年度聲再字第114號
再審聲請人
即受判決人  甲○○
上列再審聲請人即受判決人因違反毒品危害防制條例案件，對於
本院92年度上訴字第3935號，中華民國94年3 月23日第二審確定
判決，聲請再審，本院裁定如下：
    主  文
再審之聲請駁回。
    理  由
一、本件聲請意旨如附件之刑事再審聲請狀所載。
二、按有罪之判決確定後，有原判決所憑之證言已證明其為虛偽
    之情形者，為受判決人之利益，得聲請再審；前開情形之證
    明，以經判決確定，或其刑事訴訟不能開始或續行非因證據
    不足者為限，得聲請再審，刑事訴訟法第420 條第1 項第2
    款、同條第2 項定有明文。上開規定所稱「原判決所憑之證
    言已證明其為虛偽」者，須原判決將此項虛偽之證言誤為真
    實，而採為認定事實之根據，於判決確定後，經證明該項證
    言為虛偽者為必要，且該項證明以經判決確定者為限，或必
    須有相當之證據足以證明者，始得據以聲請再審，最高法院
    91年台抗字第314 號裁定意旨、46年台抗字第8 號判例可資
    參照。又按有罪之判決確定後，因發現確實之新證據，足認
    受有罪判決之人應受無罪、免訴、免刑或輕於原判決所認罪
    名之判決者，為受判決人之利益，得聲請再審，刑事訴訟法
    第420 條第1 項第6 款定有明文。所謂發見確實之新證據，
    係指其就新證據之本身形式上觀察，毋須經調查程序顯然可
    認為足以動搖原確定之判決，且該證據當時已存在，為法院
    及當事人所不知，事後始經發現者而言。故受理聲請再審之
    最後事實審法院，應就聲請再審理由之所謂新證據，是否具
    備事實審判決前已經存在，為法院、當事人所不知，事後方
    行發見之「嶄新性」，及顯然可認足以動搖原有罪確定判決
    ，應為無罪、免訴、免刑或輕於原判決罪名之「顯然性」二
    要件，加以審查，為判斷應否准予開始再審之準據，最高法
    院85年度台抗字第308 號裁定意旨可資參照。
三、經查，本件再審聲請人即受判決人甲○○（簡稱聲請人）提
    出之臺灣板橋地方法院91年度訴字第809 號嚴德宗等違反毒
    品危害防制條例案件刑事判決書，擬證明原確定判決認定證
    人嚴德宗係向聲請人販入毒品，其所依據之證人嚴德宗、警
    員乙○○證言，已證明其為虛偽等情，另提出本院94年度上
    訴字第2024號游仁正違反毒品危害防制條例案件刑事判決書
    ，用以證明原確定判決所認定之犯罪事實，與證人即警員乙
    ○○於該案95年5 月18日交互詰問時所為之證言不符等情。
    惟查：（一）不同法院對於不同案件之審理，係依據法律獨
    立審判，上開2 案與本案既非同一案件，不同案件之法院對
    於其他法院判決之認定自不受拘束，不得僅以他法院不同事
    實之認定，做為聲請再審之新事實、新證據。況證人嚴德宗
    、乙○○之證言是否為虛偽陳述，亦未經法院為確定之裁判
    ，或有刑事訴訟不能開始或續行，非因證據不足之情事；（
    二）原確定判決係於94年3 月23日宣判，而聲請人所提出之
    證人即警員乙○○於本院另案即94年度上訴字第2024號被告
    游仁正違反毒品危害防制條例案件所為證言，則係發生於95
    年5 月18日，並不具備事實審判決前已經存在，為法院、當
    事人所不知，事後方行發見之「嶄新性」。另就其本身形式
    觀察，上開證言並非不須經過調查程序即顯然可認為足以動
    搖原有罪確定判決，而為聲請人無罪、免訴、免刑或輕於原
    判決罪名之證據，亦不具有得對聲請人為更有利判決之「顯
    然性」要件。是聲請人上開所指，即難謂有刑事訴訟法第42
    0 條第1 項第2 款、第6 款再審之事由；（三）聲請人其餘
    聲請意旨指摘本件係警方主動利誘他人犯罪而陷聲請人於罪
    ，屬「陷害教唆」之情形等語，業經原確定判決於理由欄內
    詳為指駁，聲請人此部分所指，係徒憑己見，就原確定判決
    已說明之事項及審酌取捨之證據再行爭執，並未提出任何具
    體確實之新證據以供審酌，當無所謂發見確實之新證據可言
    。綜上所述，本件聲請人據以聲請再審之理由，核與上引法
    條所定無一相符，是本件再審之聲請，為無理由，應予駁回
    。
據上論斷，應依刑事訴訟法第434 條第1 項，裁定如主文。
中    華    民    國    98    年    5     月    19    日
                  刑事第二十庭審判長法  官  楊貴雄
                                    法  官  林銓正
                                    法  官  鄧振球
以上正本證明與原本無異。
如不服本裁定，應於收受送達後5日內向本院提出抗告狀。
                                    書記官  劉有志
中    華    民    國    98    年    5     月    20    日


司法院資訊處製作；財團法人民間司法改革基金會備份。
